zh-CN: 艺术与娱乐 > 聚会/庆典: 礼品赠送; 聚会用品; 舞台视觉设备; 奖杯/奖牌
ja: 芸術・エンターテイメント > パーティー・お祝い: ギフト; パーティーグッズ; 特殊効果演出; トロフィー・表彰用品
tr: Sanat ve Eğlence > Parti ve Kutlamalar: Hediyelik Eşyalar; Parti Malzemeleri; Özel Efektler; Ödüller ve Hatıralar
sk-SK: Umenie a zábava > Večierky a oslavy: Rozdávanie darčekov; Potreby na večierok; Špeciálne efekty; Trofeje a ocenenia
sl-SI: Kultura in zabava > Zabava in praznovanje: Obdarovanje; Pripomočki za zabave; Posebni učinki; Trofeje in priznanja
fi: Taide ja viihde > Juhlat: Lahjojen antaminen; Juhlatarvikkeet; Erikoistehosteet; Palkinnot ja pokaalit
pt-BR: Artes e entretenimento > Festas e comemorações: Dar presentes; Artigos para festas; Efeitos visuais; Troféus e premiações
th: ศิลปะและความบันเทิง > ปาร์ตี้และการเฉลิมฉลอง: การให้ของขวัญ; อุปกรณ์สำหรับงานปาร์ตี้; เอฟเฟ็กต์พิเศษ; ถ้วยรางวัลและรางวัล
fr: Arts et loisirs > Fêtes et soirées: Cadeaux; Articles de fête; Effets visuels; Trophées et récompenses
ro-RO: Artă și divertisment > Petreceri: Cadouri; Articole pentru petreceri; Efecte speciale; Trofee și premii
ru: Искусство и развлечения > Вечеринки и праздники: Подарки; Товары для вечеринок; Товары для спецэффектов; Призы и награды
el: Τέχνες & Ψυχαγωγία > Πάρτι & γιορτή: Προσφορά δώρων; Προμήθειες για πάρτι; Ειδικά εφέ; Τρόπαια & βραβεία
pt-PT: Artes e lazer > Festas e celebrações: Oferta de presentes; Artigos para festas; Efeitos especiais; Troféus e condecorações
zh-TW: 藝術/娛樂 > 派對和節慶: 禮品; 派對用品; 特效; 獎盃和獎牌
sv: Konst och underhållning > Fest och firande: Presenter; Festtillbehör; Specialeffekter; Pokaler och priser
it: Arte e svago > Party e festeggiamenti: Regali; Articoli per la festa; Effetti visivi; Trofei e premi
ko: 아트/엔터테인먼트 > 파티/축하 행사: 선물; 파티용품; 특수효과; 트로피/상패
nb: Kunst og underholdning > Fest og feiring: Gaver; Festutstyr; Spesialeffekter; Premier og utmerkelser
en: Arts & Entertainment > Party & Celebration: Gift Giving; Party Supplies; Special Effects; Trophies & Awards
hr-HR: Umjetnost i zabava > Zabava i proslava: Darivanje; Potrepštine za zabavu; Specijalni efekti; Trofeji i nagrade
vi: Nghệ thuật và giải trí > Tiệc và tổ chức tiệc: Quà tặng; Đồ dùng cho tiệc tùng; Hiệu ứng đặc biệt; Cúp và giải thưởng
cs: Umění a zábava > Párty a oslavy: Dárky; Potřeby pro párty; Speciální efekty; Trofeje a ceny
da: Kunst og underholdning > Fest og fejring: Gavegivning; Festartikler; Specialeffekter; Trofæer og præmier
nl: Kunst en entertainment > Feestelijke gelegenheden: Cadeaus; Feestartikelen; Visuele effecten; Trofeeën en prijzen
bg-BG: Изкуства и развлечения > Парти и празненства: Подаръци; Парти консумативи; Специални ефекти; Трофеи и награди
hu: Művészet és szórakoztatás > Buli és ünneplés: Ajándékozás; Bulikellékek; Speciális hatások; Trófeák és díjak
de: Kunst & Unterhaltung > Party & Feiern: Schenken; Partyzubehör; Visuelle Effekte; Trophäen & Preise
lt-LT: Menai ir pramogos > Vakarėliai ir šventės: Dovanų įteikimas; Vakarėlių reikmenys; Specialieji efektai; Trofėjai ir apdovanojimai
pl: Sztuka i rozrywka > Przyjęcia i świętowanie: Wręczanie prezentów; Artykuły na przyjęcia; Efekty specjalne; Trofea i nagrody
es: Arte y ocio > Fiestas y celebraciones: Regalos; Productos para fiestas; Efectos especiales; Trofeos y premios